【裁判字號】    97,裁,439
【裁判日期】    970111
【裁判案由】    地籍圖
【裁判全文】
最  高  行  政  法  院  裁  定
                                     97年度裁字第00439號
上  訴  人  甲○○
            乙○○
            陳芬芬
            丙○○
            楊顏素真
            丁○○
被 上訴 人  彰化縣溪湖地政事務所
代  表  人  戊○○
上列當事人間因地籍圖事件，上訴人對於中華民國96年2月27日
臺中高等行政法院95年度訴字第371號判決，提起上訴，本院裁
定如下：
    主  文
上訴駁回。
上訴審訴訟費用由上訴人負擔。
    理  由
一、按對於高等行政法院判決之上訴，非以其違背法令為理由，
    不得為之，行政訴訟法第242條定有明文。依同法第243條第
    1項規定，判決不適用法規或適用不當者，為違背法令；而
    判決有同條第2項所列各款情形之一者，為當然違背法令。
    是當事人對於高等行政法院判決上訴，如依行政訴訟法第24
    3條第1項規定，以高等行政法院判決有不適用法規或適用不
    當為理由時，其上訴狀或理由書應有具體之指摘，並揭示該
    法規之條項或其內容；若係成文法以外之法則，應揭示該法
    則之旨趣；倘為司法院解釋或本院之判例，則應揭示該判解
    之字號或其內容。如以行政訴訟法第243條第2項所列各款情
    形為理由時，其上訴狀或理由書，應揭示合於該條項各款之
    事實。上訴狀或理由書如未依此項方法表明，或其所表明者
    與上開法條規定不合時，即難認為已對高等行政法院判決之
    違背法令有具體之指摘，其上訴自難認為合法。
二、本件上訴人對於高等行政法院判決提起上訴，其上訴爭點在
    於「原審法院有無盡其職權調查義務」。上訴人主張其共有
    之系爭土地，與相鄰地號之土地在地籍圖上之地號標示位置
    互相錯置，造成圖地不符之情形，請求被上訴人更正，被上
    訴人以其所提資料無法證明有錯置情況，否准上訴人之請求
    ，復為原判決所維持。上訴意旨則謂：「原審依上訴人之聲
    請調查日治時期明治40年間系爭土地之地籍圖影本，惟被上
    訴人未據實提出而以昭和13年之地籍圖頂替，致原審認定以
    目前保存資料圖地並無錯置情形。但依上訴人所提土地登記
    簿影本可知，該明治40年地籍圖確實存在且非不能調查」云
    云。本院查：原判決業已依上訴人之聲請調查明治40年之地
    籍圖，認定依目前機關所保存之資料（即昭和13年地籍圖）
    ，系爭土地與相鄰土地並無圖地錯置之情形。上訴人僅以登
    記簿上有此記載，即主觀認定該地籍圖現今必然存在而非不
    能調查，而指摘原審法院未盡職權調查之義務，而未針對原
    判決依現存證據資料所得之心證，為針鋒相對之論述，難謂
    對原判決之如何違背法令已有具體之指摘，顯然未達上訴合
    法審查所要求之「具體化」客觀門檻。依首揭說明，應認其
    上訴為不合法。
三、據上論結，本件上訴為不合法，依行政訴訟法第249條第1項
    前段、第104條、民事訴訟法第95條、第78條、第85條第1項
    前段 ，裁定如主文。
中    華    民    國    97    年    1     月    11    日
                    最高行政法院第一庭
                        審判長法官  鄭  淑  貞
                              法官  黃  合  文
                              法官  吳  明  鴻
                              法官  鄭  小  康
                              法官  帥  嘉  寶
以  上  正  本  證  明  與  原  本  無  異
中    華    民    國    97    年    1     月    14    日
                              書記官  莊  俊  亨


司法院資訊處製作；財團法人民間司法改革基金會備份。
